臺灣板橋地方法院刑事判決                          九十一年度易字第七三七號
    公  訴  人  臺灣板橋地方法院檢察署檢察官
    被      告  甲○○
右列被告因竊盜案件，經提起公訴（九十一年度偵字第二○七五號），判決如左：
    主  文
甲○○竊盜，累犯，處罰金仟元，如易服勞役，以參佰元折算壹日。
    事  實
一、甲○○曾於民國八十八年八月三十一日、八十九年八月二十一日，先後因犯竊盜
    案件，經本院分別判處拘役三十日、有期徒刑八月確定，於九十年三月十六日接
    續執行完畢。
二、甲○○仍不知警惕，復意圖為自己不法之所有，於九十一年一月八日下午五時三
    十分許，在乙○○所經營、位於台北縣板橋市○○路○段一九Ｏ號之攤位，徒手
    竊取置於該攤位上供切割羊肉之用之刀械一把得手，並把刀藏在衣服內，隨即為
    乙○○發現報警而於同日下午五時四十分許，在台北縣板橋市○○路、松江路口
    當場查獲。
    理  由
一、被告甲○○於偵查中否認竊盜犯行，辯稱：我沒有偷竊該刀械，因為我有飲酒，
    所以不知道做了何事云云。於本院審理時，經合法傳喚無正當理由未到庭。
二、本院依下列證據認定被告成立犯罪：
  (一)被告於警訊時坦白承認有竊盜上開刀械一把之事實。
  (二)被害人乙○○於警訊及偵查中指證明確，並指稱：「我不認識被告，當時被告經
    過我賣羊肉的攤子，趁我跟客人講話時，從我的攤子徒手拿切羊肉的刀，然後他
    就走了，後來我跟店內的客人一起追趕他，將他制服」、「我當場沒有聞到酒味
    ，但我看到他拿刀後，把刀藏在衣服裡，被告應該知道他拿別人的東西」、「我
    要原諒他，因為他說當時不知道為何會拿那把刀」等語（偵查卷第三十頁正反面
    ）。
  (三)有贓物認領保管單乙紙及照片二張附卷可稽。
二、被告所為：
  (一)犯刑法第三百二十條第一項竊盜罪。
  (二)被告有事實欄所載前案，有台灣高等法院檢察署刑案紀錄簡覆表在卷可憑，五年
    內再犯有期徒刑以上之本罪，為累犯，依刑法第四十七條加重其刑。
  (三)審酌刑法五十七條規定，並斟酌本件竊盜所得價值不高，侵害法益情形輕微，量
    處如主文所示之罰金，並諭知易服勞役之折算標準。
三、適用法條：
    刑事訴訟法第二百九十九條第一項前段、第三百零六條，刑法第三百二十條第一
    項、第四十二條第二項，罰金罰鍰提高標準條例第一條前段、第二條。
中      華      民      國    九十一    年      五      月      八      日
                                          法  官  劉以全
右正本證明與原本無異
如不服本判決應於送達後十日內向本院提出上訴狀
                                          書記官  廖舜宜
中      華      民      國    九十一    年      五      月      八      日
附錄本案所犯法條全文
中華民國刑法第三百二十條
(普通竊盜罪、竊佔罪)
意圖為自己或第三人不法之所有，而竊取他人之動產者，為竊盜罪，處五
年以下有期徒刑、拘役或五百元以下罰金。
意圖為自己或第三人不法之利益，而竊佔他人之不動產者，依前項之規定
處斷。
前二項之未遂犯罰之。
